【裁判字號】    97,易,2733
【裁判日期】    970828
【裁判案由】    竊盜
【裁判全文】
臺灣臺中地方法院刑事判決              97年度易字第2733號
公  訴  人  臺灣臺中地方法院檢察署檢察官
被      告  甲○○
                    （另案
上列被告因竊盜案件，經檢察官提起公訴（97年度偵字第8110號
），本院判決如下：
    主  文
甲○○竊盜，累犯，處有期徒刑肆月，如易科罰金，以新臺幣壹
仟元折算壹日。
    事  實
一、甲○○最近於民國93年、94年間，因先後犯竊盜、幫助恐嚇
    取財、加重竊盜、竊盜等罪，經本院分別判處有期徒刑4月
    、4月、1年、6月確定，嗣經減刑、定應執行刑並接續執行
    後，於96年9月3日縮刑期滿執行完畢。詎仍不知悔改，竟意
    圖為自己不法之所有，於97年3月17日上午6時許，至丙○○
    位於臺中縣大雅鄉○○○路49號住處紅磚牆內，徒手竊取丙
    ○○所有置放在該住宅左側紅磚牆內之鐵製輪圈4個及置放
    在該住宅右側紅磚牆內之四角鐵架3個，均得手後，旋於同
    日中午12時30分，持往不知情之廖秋香所經營位於臺中縣沙
    鹿鎮偉德資源回收場加以變賣，共得款新臺幣518元供己花
    用。嗣於同日下午5時30分，因甲○○另涉贓物案件，為警
    查獲而循線查悉上情。
二、案經丙○○訴由臺中縣警察局清水分局報告臺灣臺中地方法
    院檢察署檢察官偵查起訴。
    理  由
一、按被告以外之人於審判外之言詞或書面陳述，除法律有規定
    者外，不得作為證據；又被告以外之人於審判外之陳述，雖
    不符前4條之規定，而經當事人於審判程序同意作為證據，
    法院審酌該言詞陳述或書面陳述作成時之情況，認為適當者
    ，亦得為證據。當事人、代理人或辯護人於法院調查證據時
    ，知有第159條第1項不得為證據之情形，而未於言詞辯論終
    結前聲明異議者，視為有前項之同意，刑事訴訟法第159條
    第1項、第159條之5分別定有明文。查被告於本院言詞辯論
    終結前並未就本院下列所引用之證據聲明異議，該等證據自
    均具有證據能力，合先敘明。
二、訊據被告甲○○固對其於上開時間拿取前開鐵製輪圈4個、
    四角鐵架3個之事實，坦白承認，惟矢口否認有何竊盜犯行
    ，辯稱：其係在臺中縣大雅鄉○○○路路旁空地上撿拾上開
    鐵製輪圈4個、四角鐵架3個，是回收廢棄物，並不是竊取云
    云。經查，上開犯罪事實，業據告訴人丙○○迭於警詢、偵
    查中指訴綦詳，並經證人廖秋香於警詢中證述在卷，且有偉
    德資源回收站收購物品登記簿影本、贓物認領保管單各1紙
    、現場照片共11張附卷可稽。又被告於警詢中已坦承：上開
    鐵製輪圈4個、四角鐵架3個係其在臺中縣大雅鄉○○○路49
    號住宅旁竊取的等語，是其上開所辯係在臺中縣大雅鄉○○
    ○路路旁空地上撿拾云云，自非屬實。又被告於偵查中並供
    稱：在上開鐵製輪圈4個、四角鐵架3個原放置的地點，有人
    養狗在該處，其知道該等鐵製輪圈、四角鐵架是有價值的等
    語。是被告取走上開鐵製輪圈、四角鐵架等有價值物品的地
    點，既已有人養狗在該處看守，被告主觀上對於該等鐵製輪
    圈、四角鐵架等物品係屬他人所有之物，而非廢棄物乙節，
    本即可輕易分辨而有所認知，詎竟未得任何有權處分之人的
    同意即逕自取走加以變賣，堪認其主觀上具有竊盜之不法所
    有意圖及犯意甚明。被告上開所辯，無非事後卸責之詞，不
    足採信。事證明確，被告上開竊盜犯行，堪以認定，應予依
    法論科。
三、核被告甲○○所為，係犯刑法第320條第1項之竊盜罪。查被
    告最近於93年、94年間，因先後犯竊盜、幫助恐嚇取財、加
    重竊盜、竊盜等罪，經本院分別判處有期徒刑4月、4月、1
    年、6月確定，嗣經減刑、定應執行刑並接續執行後，於96
    年9月3日縮刑期滿執行完畢，此有臺灣高等法院被告前案紀
    錄表及臺灣臺中地方法院檢察署刑案資料查註紀錄表各1份
    在卷可憑，其於5年內再犯本件有期徒刑之罪，為累犯，應
    依刑法第47條第1項規定加重其刑。爰審酌被告前有竊盜等
    前科，素行不佳，犯後復飾詞卸責，毫無悔意，竊得財物價
    值非鉅及其犯罪之動機、目的、手段等一切情狀，量處如主
    文所示之刑，並諭知易科罰金之折算標準，以資懲儆。
據上論斷，應依刑事訴訟法第299條第1項前段，刑法第320條第1
項、第47條第1項、第41條第1項前段，刑法施行法第1條之1第1
項、第2項前段，判決如主文。
本案經檢察官乙○○到庭執行職務。
中    華    民    國    97    年    8     月    28    日
                        臺灣臺中地方法院刑事第11庭
                                  法  官  丁智慧
上正本證明與原本無異。
如不服本判決，應於送達後10日內向本院提出上訴狀（須附繕本
），上訴於臺灣高等法院臺中分院。上訴書狀如未敘述理由，應
於上訴期間屆滿後20日內補提理由書於本院。
                                  書記官  林錦源
中    華    民    國    97    年    8     月    28    日
附錄本案論罪科刑法條全文：
刑法第320條第1項
意圖為自己或第三人不法之所有，而竊取他人之動產者，為竊盜
罪，處5年以下有期徒刑、拘役或500元以下罰金。


司法院資訊處製作；財團法人民間司法改革基金會備份。
